# 净资产收益率的计算口径

提问人：zhangyating 时间：2019-04-10 14:47:32
加权平均净资产收益率=P0/(E0＋NP÷2＋Ei×Mi÷M0– Ej×Mj÷M0±Ek×Mk÷M0)
其中：P0 分别对应于归属于公司普通股股东的净利润、扣除非经常性损益后归属于公司普通股股东的净利润；NP 为归属于公司普通股股东的净利润；
E0 为归属于公司普通股股东的期初净资产；
问题：
P0 为归属于公司普通股股东的净利润，在合并财务报表中是指净利润还是指归属于母公司股东的净利润？E0 为归属于公司普通股股东的期初净资产；
期初净资产是指母公司净资产 + 少数股东权益，还是指归属于母公司股东权益

回答人：chenyiwei
分子、分母都是归母口径，不含归属于少数股东和其他权益工具持有人的净利润、净资产份额。